臺灣花蓮地方法院刑事判決　　　　　　　　　　　　　九十一年度易字第一五七號
　　公　訴　人　臺灣花蓮地方法院檢察署檢察官
　　被　　　告　甲○○
　　　　　　　　壬○○
　　　　　　　　丙○○
　　　　　　　　丁○○
　　　　　　　　庚○○
右列被告因傷害案件，經檢察官提起公訴（九十一年度偵字第五二五號），本院判決
如左：
    主  文
甲○○傷害人之身體，處拘役肆拾日，如易科罰金以參佰元折算壹日。
壬○○、丙○○共同傷害人之身體，各處拘役參拾日，如易科罰金均以參佰元折算壹
日。
丁○○、庚○○共同傷害人之身體，各處拘役肆拾日，如易科罰金均以參佰元折算壹
日。
    事  實
一、甲○○於民國九十年十月二十二日十六時三十分許與友人辛○○在花蓮縣秀林鄉
    景美村三棧七十號對面之卡拉ＯＫ飲酒時，因與表姪女戊○○發生口角，竟基於
    傷害人身體之犯意，在秀林鄉景美村三棧國小前，將戊○○推倒在地後，以腳踢
    戊○○之臉部、身體，致戊○○受有多發性挫傷（包含顏面部、右臂、下肢及背
    部）合併瘀腫等傷害。甲○○復騎乘機車搭載辛○○欲至戊○○住處找游母理論
    ，嗣戊○○之友人壬○○、丙○○在秀林鄉景美村三棧二十九號戊○○住處前與
    甲○○發生口角，壬○○、丙○○竟共同基於傷害犯意之聯絡，在上址，共同徒
    手毆打甲○○，致甲○○受有左眼眶瘀血、左眼瞼撕裂傷、右前胸撕裂傷（二．
    五Ｘ二．五公分）之傷害。戊○○之胞兄丁○○、鄰居庚○○則共同基於傷害犯
    意之聯絡，在上址前聯手毆打辛○○，致辛○○受有左頭頂部頭皮撕裂傷、左胸
    部挫傷、頸部扭傷、挫傷、疑合併頸椎傷害、背部左側挫傷等傷害。
二、案經戊○○、甲○○、辛○○訴請花蓮縣警察局新城分局移送臺灣花蓮地方法院
    檢察署檢察官偵查起訴。
    理  由
一、訊據被告丙○○、壬○○對上開犯行均坦白承認，被告甲○○僅坦承有推戊○○
    及打一巴掌，辯稱：沒有踢她云云，而被告丁○○、庚○○則矢口否認上開犯行
    ，被告丁○○辯稱：並未毆打辛○○，僅有勒他脖子云云，被告庚○○則辯稱：
    伊在旁勸架，並未毆打云云。經查，就被告丙○○、壬○○傷害甲○○之部分，
    除經被告丙○○、壬○○自白外，另據告訴人即被告甲○○指述歷歷，並有甲○○於財團法人佛教慈濟醫院（下簡稱慈濟醫院）就診之診斷證明書一份在卷可參
    ，堪認被告丙○○、壬○○之自白係屬真實，渠二人傷害犯行已堪認定。次查，
    就被告甲○○毆打告訴人戊○○之犯行，業據告訴人戊○○指述在卷，另證人乙○○於警訊中證稱：「甲○○以手將戊○○推倒在地，接著以腳踢戊○○的臉部
    、身體好幾下後，甲○○便騎機車載辛○○離開該地，我見戊○○已被踢暈了，
    就找來我弟弟騎機車將戊○○與我三人載往三棧二十九號戊○○家中，再由戊○○家人叫計程車送往醫院就診」等語（見警卷第一－五十四頁），核與診斷證明
    書所載告訴人戊○○之傷勢相符，是被告甲○○前述所辯，應屬避重就輕之詞，
    不足採信。又被告丁○○、庚○○共同傷害告訴人辛○○之犯行，業據告訴人辛○○指訴明確，而被告甲○○於警訊、偵查及本院審理中一致證稱確實見到丁○○、庚○○毆打辛○○等語（見警卷第一－二、一－六頁，偵查卷第二二頁反面
    ，本院卷第四七、八六頁），復有國軍花蓮總醫院附設民眾診療服務處診斷證明
    書一紙在卷可稽。雖證人己○○、游若欣分別於本院審理中、警訊中證稱未見被
    告丁○○、庚○○有上開傷害告訴人辛○○情事，然查，本件圍觀人員眾多，業
    據證人己○○、游若欣證述在卷，且證人游若欣亦證稱：當時場面一片混亂等詞
    ，堪認證人己○○、游若欣雖證稱未見被告丁○○、庚○○有出手毆打辛○○，
    應係圍觀者眾且案發情形混雜以致未能親見每一細節所致，故渠等前述證詞尚未
    能做為被告丁○○、庚○○有利之認定，附此敘明，被告丁○○、庚○○所辯，
    亦不足採信。本件事證均已明確，被告等人之傷害犯行，應堪認定。
二、核被告甲○○、壬○○、丙○○、丁○○、庚○○所為，均係犯刑法第二百七十
    七條第一項之傷害罪。又被告壬○○、丙○○彼此之間，及被告丁○○、庚○○
    彼此之間，均有犯意之聯絡及行為之分擔，為共同正犯。爰審酌被告甲○○、壬○○、丙○○、丁○○、庚○○素行尚佳，渠等年輕氣盛，卻因一時衝動犯下此
    案，殊不可取，且斟酌告訴人戊○○、甲○○、辛○○所受之傷害程度，被告尚
    未賠償彌補損害，其中被告壬○○、丙○○犯罪後坦承犯行、態度良好，被告甲○○、丁○○、庚○○未坦承犯行，及雙方或為親戚或鄰居關係等一切情狀，量
    處如主文所示之刑，並諭知易科罰金之折算標準。
據上論斷，應依刑事訴訟法第二百九十九條第一項前段，刑法第二十八條、第二百七
十七條第一項、第四十一條第一項前段，罰金罰鍰提高標準條例第一條前段、第二條
，判決主如文。
本案經檢察官林英正到庭執行職務。
中      華      民      國    九十一    年      十      月      九      日
                              臺灣花蓮地方法院刑事庭
                                  法  官  鄭  培  麗
右正本證明與原本無異。
如對本判決不服，應於送達後十日內，向本院提出上訴狀。（應抄附繕本）告訴人或
被害人如對於本判決不服者，應具備理由請求檢察官上訴，其上訴期間之計算係以檢
察官收受判決正本之日期為準。
                                  法院書記官
中      華      民      國    九十一    年      十      月      九      日
附錄本判決論罪之法律條文：
刑法第二百七十七條第一項：
傷害人之身體或健康者，處三年以下有期徒刑，拘役或一千元以下罰金。
犯前項之罪，因而致人於死者，處無期徒刑或七年以上有期徒刑，致重傷者，處三年
以上、十年以下有期徒刑。
